臺灣高雄地方法院民事裁定
111年度雄補字第798號
原      告  永豐商業銀行股份有限公司

法定代理人  陳嘉賢  
訴訟代理人  林靜    
            許立正  
被      告  黃順良  
            黃彩雲  
            黃彩鳳  
被  代位人  黃順和  
上列當事人間請求代位分割遺產事件，本院裁定如下：
    主  文
本件移送臺灣高雄少年及家事法院。
    理  由
一、按訴訟之全部或一部，法院認為無管轄權者，依原告聲請或
    依職權以裁定移送其管轄法院；又除別有規定外，前開規定
    於非訟事件準用之，民事訴訟法第28條第1項、非訟事件法
    第5條，分別定有明文。次按，家事事件法所定家事事件由
    少年及家事法院處理之；家事事件之管轄，除本法別有規定
    外，準用非訟事件法有關管轄之規定；非訟事件法未規定者
    ，準用民事訴訟法有關管轄之規定，家事事件法第2條前段
    、第5條，規定甚明。末按因繼承回復、遺產分割、特留分
    、遺贈、確認遺囑真偽或繼承人間因繼承關係所生請求事件
    ，得由下列法院管轄：繼承開始時被繼承人住所地之法院
    ；被繼承人於國內無住所者，其在國內居所地之法院。主
    要遺產所在地之法院，家事事件法第70條，亦有規定。而代
    位分割遺產訴訟，所涉者同屬繼承人間之訴訟，被告並得以
    對於被代位人之一切抗辯對抗代位人，故其本質仍與丙類事
    件相當(臺灣高等法院暨所屬法院106年法律座談會民事類提
    案第30號審查意見)。
二、原告起訴請求分割被代位人即債務人丁○○與被告丙○○、甲○○
    、乙○○等共有繼承自被繼承人黃世雄所遺坐落於高雄市○○區
    ○○段00地號土地之遺產（下稱系爭遺產），依應繼分分割為
    分別共有。本院審酌原告即債權人所主張之代位權，係屬當
    事人適格要件，並非訴訟標的，其主張之訴訟標的仍應為其
    所代位之債務人與被告丙○○、甲○○、乙○○等共同繼承人間請
    求分割遺產之權利，核其係屬家事事件法第3條第3項第6款
    所規定之丙類事件之「遺產分割」事件之家事事件，且分割
    遺產訴訟係以被繼承人之繼承人定各該繼承人之應繼分比例
    ，及調查各該被繼承人之全部遺產狀況後，確定被繼承人之
    遺產應如何分配為主要爭點，核與分割共有物性質上為處分
    行為，普通法院受理裁判分割共有物訴訟，其審理重點係在
    尋求對物之共有人適當、公允之方法，依原物分配、變價分
    配，或以原物之一部分配予各共有人，他部分變賣以價金分
    配於各共有人，俾解消物之共有狀態，使其分歸各共有人單
    獨所有者，顯然有別，揆諸前引規定及說明，自屬家事事件
    法所稱丙類事件，應專屬遺產所在高雄地區所設之臺灣高雄
    少年及家事法院管轄。從而，本件訴訟應由臺灣高雄少年及
    家事法院管轄，原告逕向無管轄權之本院提起訴訟，顯有違
    誤，依民事訴訟法第28條第1項規定，本院應依職權將本件
    移送於該管轄法院。
三、依家事事件法第2條前段、第51條、民事訴訟法第28條第1項
    ，裁定如主文。　
中　　華　　民　　國　　111 　年　　6 　　月　　29　　日
                  高雄簡易庭  法　　　官  林綉君
以上正本係照原本作成。
如對本裁定抗告須於裁定送達後10日內向本院提出抗告狀，並繳
納裁判費新台幣1,000元。
中　　華　　民　　國　　111 　年　　6 　　月　　29　　日
      　　　　　　　　　　　　書　記　官  羅崔萍